【裁判字號】    91,易,1585
【裁判日期】    921217
【裁判案由】    竊盜等
【裁判全文】
臺灣臺南地方法院刑事判決                        九十一年度易字第一五八五號
    公  訴  人  臺灣臺南地方法院檢察署檢察官
    被      告  丁○○
右列被告因竊盜等案件，經檢察官提起公訴（九十一年度偵字第一○二四二號），本
院判決如左：
    主  文
丁○○竊盜，累犯，處有期徒刑伍月，如易科罰金，以參佰元折算壹日。
    事  實
一、丁○○前於民國八十六年間，曾犯竊盜罪，經本院於八十六年九月十五日以八十
    六年度易字第一九六五號判處有期徒刑三月，如易科罰金以三百元折算一日確定
    ，於八十七年二月二十一日執行完畢，仍不知警惕，因缺錢花用，竟意圖為自己
    不法之所有，於九十一年八月六日十八時三十分許，利用甲○○邀約至其位於臺
    南縣永康市○○路六一九巷八十八弄十一號住處之機會，徒手破壞甲○○兒子乙○○連接臥房之浴室門上之通風口，進入乙○○房間內竊取乙○○所有置於桌上
    之零錢合計約新臺幣五千元，並將之花用完畢。
二、案經臺南縣警察局永康分局報請臺灣臺南地方法院檢察署檢察官偵查起訴。
    理  由
一、右揭竊盜事實，業據被告丁○○於警詢及本院審理時坦承不諱，核與被害人乙○○及證人甲○○於警詢中指述情節大致相符，並經被害人乙○○到庭證述明確，
    且有現場照片八幀在卷可稽，事證明確，被告竊盜犯行堪以認定，自應依法論科
    。
二、核被告所為係犯刑法第三百二十條第一項之竊盜罪及同法第三百五十四條之毀損
    罪。被告所犯上開二罪間，有方法目的之牽連關係，為牽連犯，應依刑法第五十
    五條之規定從一重之竊盜罪處斷。又被告有如事實欄所載之前案科刑及執行紀錄
    ，有卷附臺灣高等法院被告全國前案紀錄表可按，其受有期徒刑之執行完畢，五
    年以內再犯有期徒刑以上之罪，為累犯，應依刑法第四十七條之規定加重其刑。
    爰審酌被告不思正途，隨意竊取他人財物，毫無他人所有物之概念，及其所竊取
    財物非鉅，且犯罪後坦承犯行，態度尚稱良好等一切情狀，量處如主文所示之刑
    ，以資懲儆。
三、臺灣臺南地方法院檢察署九十二年度偵字第一一○五號移送併辦意旨略以：被告
    意圖為自己不法所有，於九十二年一月七日十七時許，侵入被害人丙○○位於臺
    南市○○路○段四八二巷二十七號處，竊取丙○○所有之摩托羅拉牌行動電話一
    支及充電器一個，得手後藏匿在上址三樓之房間內睡覺時，為警查獲，因認被告
    另涉犯刑法第三百二十一條第一項之竊盜罪嫌，且與前揭論罪科刑部分為連續犯
    之裁判上一罪關係。按刑法竊盜罪之成立，除客觀上須有竊取之行為外，其主觀
    上尚須有為自己或第三人不法所有之意圖始足構成，如僅為一時之用，而無將之
    據為己有之意，即學理上所謂之「使用竊盜」，應不構成竊盜罪。經查，被告堅
    決否認有上開竊盜犯行，辯稱：丙○○是伊之前的老闆，伊當天確實有打該行動
    電話，但是警察查獲伊時，伊正在該處三樓睡覺，並沒有要偷行動電話的意思等
    語（見本院九十二年十二月三日審判筆錄），核與證人即被害人丙○○於本院證
    述：「當天我去載貨，被告可能是在我去載第二趟的時候進去的，我的鄰居告訴
    我有人從冷氣孔跑進去還沒有出來，鄰居也有告訴我，他要進去前有先叫我，我
    當時並不知道該人就是丁○○，我有喊是誰在樓上，因為沒有回應，我才報警。
    」、「．．．我覺得他不是要偷拿手機，後來我發現我的手機有被使用。他如果
    要偷東西，應該偷完就離開。後來我那個手機因為有查出○二○四電話我想他應
    該是拿手機打電話而已沒有要偷的意思。」等語相符（見本院九十二年三月六日
    訊問筆錄及同年十一月五日審判筆錄）。且衡諸常情，被告如有不法所有之意圖
    ，理當於竊得上開手機後即行離開現場，豈有留在現場睡覺，而自曝犯行之理？
    是被告辯稱：伊僅有使用該手機，並無竊取之意等語，尚值採信。此外，復查無
    其他證據證明被告確有公訴人所指之竊盜意圖，是以檢察官函請併辦之部分，與
    前揭論罪科刑部分，並無連續犯之裁判上一罪關係，非為起訴效力所及，本院自
    無從審理，應退回檢察官另為適當之處理，併此敘明。
據上論斷，應依刑事訴訟法第二百九十九條第一項前段，刑法第三百二十條第一項、
第四十七條，罰金罰鍰提高標準條例第一條前段、第二條，判決如主文。
本案經檢察官戊○○到庭執行職務
中      華      民      國    九十二    年      十二      月    十七    日
                              臺灣臺南地方法院刑事第二庭
                                  審判長  法  官  陳振謙
                                          法  官  陳志成
                                          法  官  孫淑玉
右正本證明與原本無異。
如不服本判決，應於判決送達後十日內向本院提出上訴狀（應附繕本）。
                                          書記官  王元宏
中      華      民      國    九十二    年      十二      月    十八    日
附錄本案論罪科刑法條全文：
刑法第三百二十條：
意圖為自己或第三人不法之所有，而竊取他人之動產者，為竊盜罪，處五年以下有期
徒刑、拘役或五百元以下罰金。
意圖為自己或第三人不法之利益，而竊佔他人之不動產者，依前項之規定處斷。
前二項之未遂犯罰之。


司法院資訊處製作；財團法人民間司法改革基金會備份。
